【裁判字號】    92,台抗,353
【裁判日期】    920820
【裁判案由】    傷害致死
【裁判全文】
最高法院刑事裁定                                九十二年度台抗字第三五三號
    抗  告  人  甲○○
右抗告人因傷害致死案件，不服台灣高等法院台中分院中華民國九十一年十月十七日
上訴駁回之裁定（八十九年度重上更(二)字第一五五號），提起抗告，本院裁定如左：
    主  文
抗告駁回。
    理  由
本件原裁定以：按提起上訴，應自判決送達後十日內為之，刑事訴訟法第三百四十九
條定有明文。而原審法院認為上訴不合法律程式者，應以裁定駁回之，刑事訴訟法第
三百八十四條亦有明文。本件抗告人甲○○係於民國九十一年九月三十日收受原審八
十九年度重上更(二)字第一五五號判決之送達，有卷附送達證書可查，茲竟遲至同年十
月十四日始提起上訴，已逾十日期間，揆之上開規定，顯屬違背法律上之程式，因依
同法第三百八十四條裁定駁回其上訴。抗告意旨雖以：按非因過失，遲誤上訴……，
於其原因消滅後五日內，得聲請回復原狀，刑法（應係刑事訴訟法之誤）第六十七條
第一項定有明文。本案抗告人於九十一年十月九日，即具狀郵寄向台灣高等法院台中
分院提出上訴狀，惟因郵局同年十月十日公休，同年月十一日郵件進口，同年月十二
、十三日又公休，以致本案上訴狀郵寄至台灣高等法院台中分院時已是同年月十四日
，致抗告人之上訴逾期一日，經該院裁定駁回，實則本案之上訴狀如以合理計算，理
應於同年月十一日，即上訴之法定期限內到達，故本案之逾期上訴，顯非因抗告人之
過失所致，爰請撤銷原裁定，並准抗告人回復原狀等語，並提出國內各類掛號郵件投
遞日期證明單、雙掛號回聯各一份為證。本院查，抗告人確於九十一年九月三十日收
受原審八十九年度重上更(二)字第一五五號判決之送達，有卷附送達證書可查，經計算
其上訴期間，因其住所在台中市，並於該址收受送達，依「法院訴訟當事人在途期間
標準」，並無在途期間可言，計算其上訴期間應至同年十月十日止，因十日為國慶日
屬例假日，依法展延一日，至同年十月十一日止，茲抗告人竟遲至同年十月十四日始
提起上訴，已逾十日期間，原審因依同法第三百八十四條裁定駁回其上訴，經核於法
並無不合。至抗告意旨於抗告程序中所指非因過失遲誤上訴期間部分，應由抗告人另
行依法提出回復原狀聲請，並於該案中審酌是否具有上開情形而准予補行訴訟行為，
本件尚無從予以審酌。是本件抗告難認有理由，應予駁回。
據上論結，應依刑事訴訟法第四百十二條，裁定如主文。
中      華      民      國    九十二    年      八      月     二十     日
                              最高法院刑事第七庭
                                  審判長法官  張  信  雄
                                        法官  賴  忠  星
                                        法官  呂  永  福
                                        法官  白  文  漳
                                        法官  陳  世  雄
      右正本證明與原本無異
                                              書  記  官
中      華      民      國    九十二    年      八      月    二十六    日


司法院資訊處製作；財團法人民間司法改革基金會備份。
